臺灣基隆地方法院基隆簡易庭小額民事判決　　　　　九十一年度基小字第一一六號
　　原　　　告　乙○○
　　被　　　告　甲○○
右當事人間請求給付資遣費事件，本院判決如左：
    主      文
原告之訴及假執行之聲請均駁回。
訴訟費用由原告負擔。
    兩造爭執及理由要領
一、原告起訴主張：其受雇於被告甲○○在尊榮旅行社有限公司基隆辦事處從事票務
    工作，原告於民國九十年十二月間因病請假，被告不僅未依勞保規定給付半薪，
    反而於九十一年一月間無故資遣原告，且未給付任何資遣費，有損原告權益，為
    此訴請被告給付三個月全薪共新臺幣（下同）八萬五千五百元及自起訴狀繕本送
    達之翌日起至清償日止，按週年利率百分之五計算之法定遲延利息，並願供擔保
    聲請宣告假執行等語。
二、被告抗辯：其並非原告之雇主，其亦受雇於尊榮旅行社有限公司派駐在基隆辦事
    處擔任現場經理工作，原告應向雇主即尊榮旅行社有限公司請求而非向被告請求
    給付資遣費等語。
三、按「雇主：謂僱用勞工之事業主、事業經營之負責人或代表事業主處理有關勞工
    事務之人。」勞動基準法第二條第二款定有明文；次按「年滿十五歲以上，六十
    歲以下之左列勞工，應以其雇主或所屬團體或所屬機構為投保單位，全部參加勞
    工保險為被保險人：‧‧‧二、受僱於僱用五人以上公司、行號之員工‧‧‧」
    勞工保險條例第六條第一項第二款定有明文。原告主張受雇於被告甲○○在尊榮
    旅行社有限公司基隆辦事處從事票務工作一節，為被告所否認，被告抗辯尊榮旅
    行社有限公司才是兩造之雇主等語。經查，原告於起訴之際為證明兩造間之僱傭
    關係而提出之勞工保險給付申請書（兼給付收據）投保單位證明欄內載明「單位
    名稱：尊榮旅行社有限公司，負責人：徐順英」，有該份申請書在卷為憑，顯見
    當初依照勞工保險條例為原告投保勞工保險之雇主係尊榮旅行社有限公司，而非
    被告甲○○；另本院依職權向財政部臺灣省北區國稅局調閱原告之綜合所得稅各
    類所得資料清單查證結果，原告於九十年十二月二十六日前之薪資扣繳單位亦為
    尊榮旅行社有限公司，扣繳單位負責人姓名徐順英，有該清單在卷為證，亦足見
    原告之雇主係尊榮旅行社有限公司，非被告甲○○。而被告甲○○擔任尊榮旅行
    社有限公司基隆辦事處現場負責人之身分，雖依勞動基準法第二條第二款之規定
    可解釋為「代表事業主（即尊榮旅行社有限公司）處理有關勞工事務之人」，然
    矧之該法文之定義，係在區分「雇主」與「勞工」之角色地位，以利規範「雇主
    」與「勞工」間之管理、服從與權利、義務關係，至於雇主（包括事業主、事業
    經營之負責人及代表事業主處理有關勞工事務之人）所為行為衍生之法律效果（
    諸如依勞動契約給付勞工薪資之義務、終止勞動契約後之給付勞工資遣費義務、
    給付預告終止勞動契約期間之薪資義務等等），仍應依勞動契約之約定由僱用人
    負責。是本件原告依據勞動基準法之規定請求給付資遣費，應向其勞動契約之僱
    用人即尊榮旅行社有限公司為之，被告抗辯其無給付原告資遣費之義務一節，堪
    可採信。
四、從而，原告本於僱傭之法律關係，請求被告給付資遣費，並無理由，應予駁回。
五、原告受敗訴判決，其假執行之聲請即失所依據，應併予駁回。
中      華      民      國    九十一    年     十二     月     二十     日
~B臺灣基隆地方法院基隆簡易庭
~B　　法　　　官　蔡  佳  玲
右正本證明與原本無異。
對於本件判決如有不服，應於收受送達後二十日內向本院提出上訴書狀，上訴於本院
合議庭，並按他造當事人之人數附具繕本。
當事人之上訴，非以判決違背法令為理由不得為之，上訴狀應記載上訴理由，表明下
列各款事項：
（一）原判決所違背之法令及其具體內容。
（二）依訴訟資料可認為原判決有違背法令之具體事實。
中　　　華　　　民　　　國　　九十一　　年　　 十二　   月 　 二十四  　日
~B　　法院書記官　劉  珍  珍
